【裁判字號】    99,易,3604
【裁判日期】    991223
【裁判案由】    竊盜
【裁判全文】
臺灣臺中地方法院刑事判決              99年度易字第3604號
公  訴  人  臺灣臺中地方法院檢察署檢察官
被      告  王錦平
上列被告因竊盜案件，經檢察官提起公訴（99年度偵字第16498號）
，本院判決如下：
    主    文
王錦平所犯如附表所示之罪所處之刑，應執行有期徒刑壹年參月
。扣案之單片剪刀壹把沒收。
    犯罪事實
一、王錦平曾因違反毒品危害防制條例案件，經臺灣臺中地方法
    院以96年訴字第1205號判處有期徒刑1年4月確定，經減刑為
    8 月，並於民國98年12月20日執行完畢。其猶不知悔改，基
    於意圖為自己不法所有之犯意，於附表各編號所示之時、地
    ，竊取附表各編號所示之人所有之財物。嗣經警據報循線查
    獲，並扣得單片剪刀1把，且自首附表編號3所示之情節，始
    悉上情。
二、案經臺中縣警察局大甲分局報請臺灣臺中地方法院檢察署檢
    察官偵查起訴。
    理    由
壹、程序部分：
    按被告以外之人（包括證人、鑑定人、告訴人、被害人及共
    同被告等）於審判外之陳述雖不符刑事訴訟法第159條之1至
    之4等4條之規定，而經當事人於審判程式同意作為證據，法
    院審酌該言詞陳述或書面陳述作成時之情況，認為適當者，
    亦得為證據；當事人、代理人或辯護人於法院調查證據時，
    知有刑事訴訟法第159條第1項不得為證據之情形，而未於言
    詞辯論終結前聲明異議者，視為有前項之同意，同法第159
    條之5定有明文。立法意旨在於傳聞證據未經當事人之反對
    詰問予以核實，原則上先予排除。惟若當事人已放棄反對詰
    問權，於審判程式中表明同意該等傳聞證據可作為證據；或
    於言詞辯論終結前未聲明異議，基於尊重當事人對傳聞證據
    之處分權，及證據資料愈豐富，愈有助於真實發見之理念，
    且強化言詞辯論主義，使訴訟程式得以順暢進行，上開傳聞
    證據亦均具有證據能力。查本件證人廖添旺、范達弘、呂欽
    霖於警詢時之證述內容，及被害人等簽立之贓物領據3紙、
    車輛詳細資料報表1紙、現場與扣押物照片7張、失車-案件
    基本資料詳細畫面報表2紙及扣案之單片剪刀1把等，依卷證
    所示，其等作成或取得之狀態，並無違背其等個人意思而為
    陳述，或其他違法取供，或不法取得之情形，且公訴人、被
    告於本院審理中對於本件卷內已存在之證據之證據能力均不
    爭執，亦即對證人廖添旺、范達弘、呂欽霖於警詢時之證述
    內容，及被害人等簽立之贓物領據3紙、車輛詳細資料報表1
    紙、現場與扣押物照片7張、失車-案件基本資料詳細畫面報
    表2紙及扣案之單片剪刀1把等，於本院審理中復不爭執其等
    證據能力及真實性，足認並無顯不可信，或係不法取得之情
    況，復均為本院事實認定之重要依據，認為以之作為本案之
    證據亦屬適當，是本件證人廖添旺、范達弘、呂欽霖於警詢
    時之證述內容，及被害人等簽立之贓物領據3紙、車輛詳細
    資料報表1紙、現場與扣押物照片7張、失車-案件基本資料
    詳細畫面報表2紙及扣案之單片剪刀1把等，仍具有證據能力
    。
貳、實體部分：
一、上揭犯罪事實，業據被告王錦平於警偵訊及本院審理中坦承
    不諱，核與證人證人廖添旺、范達弘、呂欽霖於警詢時之證
    述內容相符，復有被害人等簽立之贓物領據3紙、車輛詳細
    資料報表1紙、現場與扣押物照片7張、失車-案件基本資料
    詳細畫面報表2紙及扣案之單片剪刀1把在卷可稽，堪認被告
    之自白，確與事實相符，應可採信，是本案事證明確，被告
    犯行洵堪認定。
二、按刑法第321條第1項第3款之攜帶兇器竊盜罪，所謂兇器，
    其種類並無限制，凡客觀上足對人之生命、身體構成威脅，
    具有危險性之兇器均屬之，本件被告王錦平於附表編號2所
    示之時、地，係持客觀上足供兇器使用之鐵製單片剪刀一把
    插入鑰匙孔發動自用小貨車而竊取被害人范發安所有之OP-7
    159自用小貨車等情，業據被告於偵訊時自白甚詳，上開被
    告所持用之鐵製單片剪刀質地堅硬，客觀上可供刺擊人體使
    用，顯為具有危險性之兇器無疑。核被告如附表編號2所為
    ，係犯刑法第321條第1項第3款之加重竊盜罪。被告就如附
    表編號1、3之所為，均係犯刑法第32 0條第1項之竊盜罪。
    被告所為編號前開3次竊盜行為，犯意個別，行為互異，應
    分論併罰。被告前因違反毒品危害防制條例案件，經本院以
    96年度訴字第1205號判處有期徒刑1年4月確定，再經本院以
    96年度聲減字第8460號減刑為8月，並於民國98年12月20日
    執行完畢，有臺灣高等法院被告前案紀錄表、臺灣臺中地方
    法院檢察署刑案資料查註紀錄表附卷可稽，其於有期徒刑執
    行完畢後，5年以內再故意犯本件有期徒刑以上之罪，構成
    累犯，應依刑法第47條第1項規定加重其刑。又被告於其如
    附表編號3所示之犯行，為有偵查犯罪職權之機關或公務員
    發覺前，向臺中縣警察局大甲分局日南派出所警員曾朝慶、
    楊智宇自首附表編號3所示之犯行，而接受裁判，有員警職
    務報告書一紙在卷可查，爰依刑法第62條前段規定減輕其刑
    。被告所犯附表編號3所示之犯行，同時有加重及減輕事由
    ，應先加後減之。爰審酌被告正值壯年，不思循合法途徑獲
    取財富，竟藉竊盜獲利之心態可議，並增添被害人廖添旺、
    范達弘、呂欽霖等生活、財物上之困擾、損害，惟念其於犯
    罪後坦承犯行，併有如前述之自首情事，相當程度節省訴訟
    資源，且所竊財物價值尚非甚鉅，所竊機車、車輛並經被害
    人等領回，及審酌其各次竊盜財物之性質、價值等一切情狀
    ，分別量處如附表所示之刑，並定其應執行之刑。扣案之單
    片剪刀一把係被告所有且供其犯如附表編號2所示之犯行所
    用，應依刑法第38條第1項第2款規定，予以宣告沒收。
四、另檢察官請求對被告諭知強制工作，然按保安處分係針對受
    處分人將來之危險性所為之處置，以達教化、治療之目的，
    為刑罰之補充制度，而我國現行刑法採刑罰與保安處分雙軌
    制，係在維持行為責任之刑罰原則下，為協助行為人再社會
    化之功能，以及改善行為人潛在之危險性格，期能達成根治
    犯罪原因、預防犯罪之特別目的。是保安處分中之強制工作
    ，旨在對嚴重職業性犯罪及欠缺正確工作觀念或無正常工作
    因而犯罪者，強制其從事勞動，學習一技之長及正確之謀生
    觀念，使其日後重返社會，能適應社會生活。再保安處分應
    受比例原則之規範，保安處分之宣告，應與行為人所為行為
    之嚴重性、行為人所表現之危險性及對於行為人未來行為之
    期待性相當，而由法院視行為人之危險性格，決定應否令入
    勞動處所強制工作，以達預防之目的。查被告雖有多次犯罪
    前科，惟以違反毒品危害防制條例案件居多，並無多次竊盜
    犯罪之前科；況以，本件被告所犯亦有在偵查犯罪職權之警
    員發覺前，自首而接受裁判，供出之犯行，顯見良心未泯，
    無潛在之危險性格。此外，亦查無積極證據足以證明被告有
    犯竊盜罪之習慣，如宣告強制工作之保安處分顯逾比例原則
    ，對於被告難謂有何教化、再生效果可言。從而，本院認為
    就被告本件竊盜犯行，各判處如主文所示之刑罰已足收警惕
    之效，尚無宣告強制工作之必要，附此說明。
據上論斷，應依刑事訴訟法第299條第1項前段，刑法第320條第1
項、第321第1項第3款、第47條第1項、第62條前段、第51條第5
款第38條第1項第2款，判決如主文。
本案經檢察官張容姍到庭執行職務。
中    華    民    國    99    年    12    月    23    日
                  刑事第六庭    法  官  郭德進
以上正本證明與原本無異。
如不服本判決應於收受判決後10日內向本院提出上訴書狀，並應
敘述具體理由；其未敘述上訴理由者，應於上訴期間屆滿後20日
內向本院補提理由書（均須按他造當事人之人數附繕本）「切勿
逕送上級法院」。
                                書記官  陳惠玲
中    華    民    國    99    年    12    月    23    日
附表：
┌──┬──────┬───────┬───────────┬───┬──────┴─┐
│編  │ 時    間   │  地      點  │ 犯罪手段及結果       │被害人│所犯罪名、所處宣│
│號  │            │              │                      │      │告刑            │
├──┼──────┼───────┼───────────┼───┼────────┤
│1   │99年7月6日  │苗栗縣苑裡鎮客│被告以不詳之鐵片，發動│呂欽霖│王錦平犯竊盜罪，│
│    │下午2時     │庄里路旁某處  │機車電門之方式，竊得車│      │累犯，處有期徒刑│
│    │            │              │牌號碼ICU-851號重型機 │      │肆月。          │
│    │            │              │車1部。               │      │                │
├──┼──────┼───────┼───────────┼───┼────────┤
│2   │99年7月6日  │臺中縣大甲鎮青│被告以自製之客觀上足充│范發安│王錦平犯加重竊盜│
│    │晚間10時    │年路123號前   │當兇器使用之單片剪刀1 │      │罪，累犯，處有期│
│    │            │              │把，發動汽車電門之方式│      │徒拾月。扣案之單│
│    │            │              │，竊得車牌號碼OP-7159 │      │片剪刀壹把沒收。│
│    │            │              │號自用小貨車1部。     │      │                │
├──┼──────┼───────┼───────────┼───┼────────┤
│3   │99年7月11日 │臺中市○○○路│被告以不詳之鐵片，發動│廖添旺│王錦平犯竊盜罪，│
│    │晚間11時    │3段某處       │機車電門之方式，竊得車│      │累犯，處有期徒刑│
│    │            │              │牌號碼KZG-611號重型機 │      │參月。          │
│    │            │              │車1部。               │      │                │
└──┴──────┴───────┴───────────┴───┴────────┘
附錄論罪科刑法條
刑法第320條：（普通竊盜罪、竊佔罪）
意圖為自己或第三人不法之所有，而竊取他人之動產者，為竊盜
罪，處5年以下有期徒刑、拘役或5百元以下罰金。
意圖為自己或第三人不法之利益，而竊佔他人之不動產者，依前
項之規定處斷。
前二項之未遂犯罰之。
刑法第321條：（加重竊盜罪）
犯竊盜罪而有左列情形之一者，處6月以上、5年以下有期徒刑：
一、於夜間侵入住宅或有人居住之建築物、船艦或隱匿其內而犯
    之者。
二、毀越門扇、牆垣或其他安全設備而犯之者。
三、攜帶兇器而犯之者。
四、結夥三人以上而犯之者。
五、乘火災、水災或其他災害之際而犯之者。
六、在車站或埠頭而犯之者。
前項之未遂犯罰之。

司法院資訊處製作；財團法人民間司法改革基金會備份。
